【裁判字號】    92,訴,1425
【裁判日期】    920625
【裁判案由】    偽造文書等
【裁判全文】
臺灣板橋地方法院刑事判決                        九十二年度訴字第一四二五號
    公  訴  人  臺灣板橋地方法院檢察署檢察官
    被      告  丙○○
右列被告因偽造文書等案件，經檢察官提起公訴（九十二年度偵字第八五二五號），
本院判決如左：
    主  文
丙○○連續行使偽造私文書，足以生損害於他人，累犯，處有期徒刑陸月，如易科罰
金以參佰元折算壹日。信用卡簽帳單商店存根聯上偽造之甲○○署押沒收。
    事  實
丙○○於民國（下同）八十六年十月二十二日，因竊盜案件，經台灣高等法院八十六
年度上易字第五四八四號判決判處有期徒刑六月確定，於八十七年七月八日縮刑期滿
執行完畢，仍不知悔改，而為下列犯行：
一、丙○○意圖為自己不法之所有，於九十二年四月十七日十四時三十分許，在台北
    市○○○路○段二號二樓，利用工作機會之便，徒手竊取店長甲○○置於櫃檯上
    之玉山商業銀行信用卡一張（卡號0000000000000000）、身分證一張及ＰＨＳ行
    動電話一支得逞，並基於行使偽造私文書及為自己不法所有之概括犯意，為下列
    犯行：
  (一)於九十二年四月十七日十八時二十九分、二十時二十二分許，在台北縣土城市○○路一五二號明日世界電腦店及泰一電器店，購買手提電腦及行動電話，連續持
    甲○○所有之信用卡刷卡消費，並在信用卡簽帳單上偽造「甲○○」署押，表示
    甲○○同意依據信用卡持卡人合約條件，按簽帳單金額付款予發卡銀行之意，而
    偽造該等私文書，再將偽造之簽帳單，分別交予店員戊○○、沈裕淵而行使之，
    足以生損害於甲○○及玉山商業銀行，戊○○及沈裕淵並因而陷於錯誤，而分別
    交付新台幣（下同）三萬一千九百元之筆記型電腦一台及價值二萬二千四百元之
    行動電話一支；
  (二)於同年月十八日十時二十分許，又持甲○○所有之信用卡，在台北縣土城市○○
    路七十七號航大通訊事業有限公司（以下簡稱航大公司）購買行動電話，因該信
    用卡已遭甲○○掛失，而未得逞，經該公司員工丁○○向銀行查詢發現上情後，
    報警當場查獲，並在丙○○身上扣得甲○○身分證一張、信用卡一張、ＰＨＳ行
    動電話一支，復在其住所，扣得筆記型電腦一台及行動電話一支，經偵查起訴。
    理  由
一、右揭犯罪事實，業經證人甲○○、證人即航大公司員工丁○○、泰一電器行副主
    任戊○○、明日世界電腦公司員工沈裕淵及玉山銀行信用卡職員乙○○等人指證
    述明確，被告於本院審理時坦承犯行，其自白應與事實相符，而堪採信。此外，
    復有贓物認領保管單二紙、刷卡單影本二紙及刷卡消費明細表一紙附卷可稽。本
    件事證明確，被告犯行洵堪認定。
二、
  (一)被告丙○○竊取信用卡之行為，係犯刑法第三百二十條第一項之竊盜罪，其持信
    用卡購物，偽造甲○○署押於信用卡簽帳單上，交付店員行使以詐得商品之行為
    ，係犯第二百十條之偽造私文書罪、第二百十六條之行使偽造私文書罪及第三百
    三十九條第一項詐欺取財罪。第三次盜刷時，因被害人甲○○已掛失信用卡而未
    得逞，係犯第三百三十六條第三項、第一項之詐欺取財未遂罪。被告偽造甲○○
    簽名，係偽造私文書之階段行為，不另論罪，其偽造私文書後復持以行使，則偽
    造之低度行為應為行使之高度行為所吸收，亦不另論罪。
  (二)被告兩次行使偽造私文書及三次詐欺取財既、未遂罪，各時間緊接，手段相同，
    所犯犯罪構成要件復同一，顯分別基於概括犯意為之，應依刑法第五十六條連續
    犯之規定，分別論以行使偽造私文書罪、詐欺取財罪既遂一罪。
  (三)再被告竊取信用卡盜刷購物所觸犯之竊盜、行使偽造私文書、詐欺取財三罪間，
    有方法、結果之牽連關係，應依刑法第五十五條後段之規定，從一重之行使偽造
    私文書罪處斷。
  (四)被告前曾犯竊盜罪，於八十七年七月八日受有期徒刑之執行完畢，有前案紀錄表
    可稽，五年以內再犯本件之罪，為累犯，應依法加重其刑。爰審酌被告自稱因女
    友父親得大腸癌，欲變賣盜刷購買之物品，將款項交給女友之犯罪動機、目的、
    手段，又犯罪後將物品交還商店辦理退貨，使持卡人毋庸負擔損失乙節，據證人
    甲○○到庭結證稱明確，足認其犯罪所生損害尚輕，態度良好等一切情狀，從輕
    量處如主文所示之刑，並諭知易科罰金之折算標準。
  (五)信用卡簽帳單之客戶存查聯為被告所有，惟未據扣案，亦無證據證明尚存在，爰
    不予沒收，另商店存根聯並非被告所有，然其上偽造之「甲○○」署押，應依刑
    法第二百十九條規定沒收。
據上論斷，應依刑事訴訟法第二百九十九條第一項前段，刑法第五十六條、第二百十
六條、第二百十條、第三百三十九條第一項、第五十五條、第四十七條、第二百十九
條，罰金罰鍰提高標準條例第一條前段、第二條，判決如主文。
本案經檢察官鄧媛提起公訴，檢察官伍逸康到庭執行職務。
中      華      民      國    九十二    年      六      月    二十五    日
                                          法  官    蕭  一  弘
右正本證明與原本無異。
如不服本判決，應於判決送達後十日內，向本院提出上訴狀。
                                          書記官    郭  玉  芬
中      華      民      國    九十二    年      六      月    二十五    日
附錄法條：
刑法第二百十條：
偽造、變造私文書，足以生損害於公眾或他人者，處五年以下有期徒刑。
刑法第二百十六條：
行使第二百十條至第二百十五條之文書者，依偽造、變造文書或登載不實事項或使登
載不實事項之規定處斷。


司法院資訊處製作；財團法人民間司法改革基金會備份。
